【裁判字號】    99,消債更,225
【裁判日期】    990920
【裁判案由】    更生事件
【裁判全文】
臺灣板橋地方法院民事裁定           99年度消債更字第225號
聲  請  人  甲○○
代  理  人  李永裕律師
上列當事人因消費者債務清理事件，聲請更生，本院裁定如下：
    主  文
債務人甲○○自中華民國九十九年九月二十日下午四時起開始更
生程式。
命司法事務官進行本件更生程式。
    理  由
一、按法院開始更生程式之裁定，應載明其年、月、日、時，並
    即時發生效力。次按法院裁定開始更生或清算程式後，得命
    司法事務官進行更生或清算程式，必要時得選任律師、會計
    師或其他適當之自然人或法人為監督人或管理人，消費者債
    務清理條例（下稱消債條例）第45條第1項、第16條第1項定
    有明文。
二、聲請人向本院聲請更生，主張其有不能清償債務情事，所有
    財產為新臺幣（下同）10萬5,590元，其中難以變現之零股
    股票約佔半數，聲請人僅有每月薪資收入可供清償債務，而
    其每月收入3萬2,000元，尚須扣除日常生活必要支出，相對
    於債務總金額206萬5,672元，償債能力猶如杯水車薪，雖聲
    請人對第三人有債權248萬5,672元，惟實際已無法獲償，故
    聲請人顯有不能清償債務情事，且其無擔保及無優先權之債
    務總額未逾1,200萬元，復未經法院裁定開始清算程序或宣
    告破產等語。
三、經查，聲請人主張之上開事實，業據提出財產及收入狀況說
    明書、債權人清冊、債務人清冊、財團法人金融聯合徵信中
    心當事人綜合信用報告、戶籍謄本、財政部臺灣省北區國稅
    局財產歸屬資料、97至98年度綜合所得稅各類所得資料清單
    、臺灣臺北地方法院北院錦96執助甲字第682號執行命令、
    勞工保險被保險人投保資料表（明細）、薪資表、郵政存簿
    儲金簿、慶豐銀行、元大銀行活期儲蓄存款存摺、臺灣銀行
    綜合存款存摺、國泰世華銀行活期存款證券戶、日盛證券股
    份有限公司證券存摺、民事判決、確定證明書、執行處函、
    土地、建物登記謄本（部分）等件為證，堪信屬實。本院審
    酌聲請人債務總金額高達206萬5,672元，而其99年1至7月之
    薪津總額合計為25萬6,453元，月平均收入為3萬6,636元（
    見本院卷第137至140頁），現為唯一債權人永盛資產管理股
    份有限公司（下稱永盛資產公司）強制執行每月薪資3分之1
    ，至聲請人65歲強制退休所餘13年工作期間，每月扣薪仍無
    法清償全部債務（每月扣薪約1萬2,000元，1年為14萬4,000
    元，13年為187萬2,000元），是聲請人債務與收入之差距甚
    大，顯有不能清償債務之情事存在。又本件聲請人之債權人
    僅為非金融機構之永盛資產公司，依消債條例第151條第1項
    、消債條例施行細則第24條規定，聲請人亦得聲請更生，且
    無須踐行前置協商程序。此外，復查無聲請人有消債條例第
    6條第3項、第8條或第46條各款所定駁回更生聲請之事由存
    在，聲請人聲請更生，洵屬有據，應予准許，並命司法事務
    官進行本件更生程式，爰裁定如主文。
中    華    民    國    99    年    9     月    20    日
                  民事第二庭法  官  連士綱
上為正本係照原本作成
本件不得抗告
本裁定已於99年9月20日下午4時公告。
中    華    民    國    99    年    9     月    20    日
                            書記官  吳俞玲

司法院資訊處製作；財團法人民間司法改革基金會備份。
